【裁判字號】    95,訴,558
【裁判日期】    950922
【裁判案由】    毒品危害防制條例
【裁判全文】
臺灣基隆地方法院刑事判決               95年度訴字第558號
公  訴  人  臺灣基隆地方法院檢察署檢察官
被      告  乙○○
                      樓
上列被告因違反毒品危害防制條例案件，經檢察官提起公訴（95
年度毒偵字第611號），被告為有罪之陳述，本院合議庭裁定由
受命法官獨任進行審判，經改依簡式審判程序審理後判決如下：
    主  文
乙○○施用第一級毒品，處有期徒刑柒月。
    事  實
一、乙○○前因施用毒品案件，經觀察、勒戒後，認無繼續施用
    毒品之傾向，經臺灣基隆地方法院檢察署檢察官於民國（下
    同）89年2月14日，以89年度毒偵字第388號為不起訴處分確
    定；復因施用毒品案件，經本院於94年6月30日，以94年度
    訴字第447號判決判處有期徒刑6月確定，甫於95年6月26日
    縮刑期滿執行完畢 (不構成累犯)。詎其仍未戒除毒癮，5年
    內復另基於施用第一級毒品之犯意，於94年12月25、26日間
    ，在台北縣汐止市○○路○段10號處，以摻雜在香煙內，施
    用海洛因1次。嗣於同年月27日7時30分許，在上址為警查獲
    ，並採集尿液送驗呈嗎啡陽性反應，查出上情。
二、案經臺北市政府警察局內湖分局報由臺灣士林地方法院檢察
    署呈請臺灣高等法院檢察署檢察長令轉臺灣基隆地方法院檢
    察署檢察官偵查起訴。
    理  由
壹、程序事項
    本件被告乙○○所犯者非為死刑、無期徒刑、最輕本刑為3
    年以上有期徒刑之罪或高等法院管轄第一審案件，其於準備
    程序進行中，先就被訴事實為有罪之陳述，經告知其簡式審
    判程序之旨，並聽取公訴人、被告之意見後，本院業已依刑
    事訴訟法第273條之1第1項之規定，裁定由受命法官獨任以
    簡式審判程序進行本案之審理。
貳、實體事項
一、上開事實有下列證據足以證明：
  (一)被告之供述：
    上揭事實，業據被告於本院準備程序及審理中坦承不諱在卷
    ，其自白核與下列事證相符，可以採信。
  (二)95年1月18日台灣檢驗科技股份有限公司濫用藥物尿液檢體
    檢驗報告1紙：被告為警查獲後所採集之尿液，經以氣相層
    析質譜儀分析法為確認檢驗後，呈嗎啡之陽性反應。
  (三)台灣高等法院被告前案紀錄表：
    被告因施用毒品案件，經裁定送觀察、勒戒後，認無繼續施
    用毒品之傾向，經臺灣基隆地方法院檢察署檢察官於89年2
    月14日，以89年度毒偵字第388號為不起訴處分確定；復於
    94年2月1日因施用毒品案件，經本院於94年6月30日，以94
    年度訴字第447號判處有期徒刑6月確定，此有不起訴處分書
    、判決書在卷可稽。
二、論罪科刑之理由：
  (一)查海洛因係毒品危害防制條例所列管之第一級毒品，此為該
    條例第2條第2項第1款所明定。按犯毒品危害防制條例第10
    條之罪（施用毒品罪）者，檢察官應聲請法院裁定，令被告
    入勒戒處所觀察、勒戒，經勒戒處所陳報，認受觀察、勒戒
    人無繼續施用毒品傾向者，應即釋放，並為不起訴之處分；
    認有繼續施用毒品傾向者，即應聲請法院裁定令入戒治處所
    強制戒治，俟強制戒治期滿釋放，再為不起訴之處分。惟依
    上揭規定觀察勒戒或強制戒治執行完畢釋放後，5年內再犯
    毒品危害防制條例第10條之罪（施用毒品罪）者，檢察官即
    應依法追訴，毒品危害防制條例第20條第1項、第2項、第23
    條第2項分別定有明文。
  (二)查被告行為後，刑法業於民國94年1月7日修正，94年2月2日
    修正公布，95年7月1日起施行（下稱新法；修正前刑法下稱
    舊法）。按「行為後法律有變更者，適用行為時之法律，但
    行為後之法律有利於行為人者，適用最有利於行為人之法律
    。」，新法第2條第1項定有明文。此條規定係規範行為後法
    律變更所生新舊法律比較適用之準據法，本身尚無新舊法比
    較之問題，於新法施行後，應一律適用新法第2條第1項之規
    定，為「從舊從輕」之比較，先予敘明（最高法院95年度第
    八次刑事庭會議決議一(一)參照）。本件行為雖發生於95年7
    月1日前，然無新舊法比較問題，併此敘明。
  (三)按海洛因係毒品危害防制條例第2條第2項第1款所定之第一
    級毒品，被告予以施用，核其所為，係犯毒品危害防制條例
    第10條第1項施用第一級毒品罪。又被告因施用而持有第一
    級毒品海洛因，其持有第一級毒品之低度行為應為施用第一
    級毒品之高度行為所吸收，不另論罪。
  (四)爰審酌被告犯罪之動機、施用次數、曾有施用毒品前科仍不
    思悔改，顯無戒斷毒品之決心，然因施用毒品係自我戕害行
    為，且其犯後坦承犯行等一切情狀（修正後刑法第57條之規
    定，為法院就刑之裁量審認標準見解之明文化，非屬法律變
    更，無新舊法比較問題，最高法院95年第八次刑事庭會議決
    議六(一)參照。）量處如主文所示之刑。
三、應適用之法律：
    刑事訴訟法第273條之1第1項、第310條之2、第454條第1項
    、第299條第1項前段，毒品危害防制條例第10條第1項、第
    23條第2項。
本案經檢察官甲○○到庭執行職務。
中    華    民    國    95    年    9    月    22   日
                  刑事第二庭法  官  陳伯厚
以上正本證明與原本無異。
對於本件判決如有不服，應於收受送達後10日內，向本院提出上
訴書狀，上訴於臺灣高等法院，並按他造當事人之人數附具繕本。
中    華    民    國    95    年    9    月    22   日
                            書記官  明祖斌
附錄論罪法條：
毒品危害防制條例第10條第1項
施用第一級毒品者，處 6 月以上 5 年以下有期徒刑。


司法院資訊處製作；財團法人民間司法改革基金會備份。
